臺灣士林地方法院交通事件裁定　　　　　　　　　九十三年度交聲字第一六一四號
　　原處分機關　臺北市交通事件裁決所
　　異議人即
　　受處分人　　甲○○
右列受處分人因違反道路交通管理處罰條例案件，對於台北市交通事件裁所九十三年
十一月五日所為之處分（原處分案號：北市裁三字第裁二二─ＡＣＵ六０五一九七號
），聲明異議，本院裁定如左：
        主  文
異議駁回。
        理  由
一、按汽車駕駛人，拒絕接受酒精濃度測試之檢定者，處新臺幣（下同）六萬元罰鍰
    ，並當場移置保管其車輛及吊銷其駕駛執照，三年內不得考領駕駛執照，道路交
    通管理處罰條例第三十五條第三項前段、第六十七條第二項分別定有明文。
二、原處分意旨略以：異議人即受處分人甲○○於民國九十三年九月十八日凌晨零時
    四十二分，駕乘車號ＣＯ─二八一三號自用小客車，在臺北市○○路○段，經台
    北市政府警察局湖分局員警攔停舉發「拒絕酒精濃度測試之檢定」違規，依道路
    交通管理處罰條例第三十五條第三項暨同條例第六十七條第二項規定，處罰鍰六
    萬元，並吊銷駕駛執照，三年內禁考。
三、異議意旨略以：異議人曾配合員警指示對酒精測試器吹氣三次，惟三度出現沒有
    數值之空白單據，顯見係機器無法正常運作，並非異議人拒絕酒精測試。且員警
    對異議人攔測之地點在三軍總醫院門口，倘異議人拒絕酒精測試，為何不對異議
    人進行抽血檢測？顯見當時異議人並無拒絕測試之舉，為此聲明異議云云。
四、經查：
    (一)證人即舉發本件之台北市政府警察局內湖分局文德派出所警員歐建成到庭結證
      稱：於九十三年九月十七日執行臨檢勤務，於翌日凌晨零三十分，在內湖成功
      路二段之成功交流道出口處有設檢測車道並設有警示燈，當時受處分人駕駛車
      牌號碼ＣＯ─二八一三號自用小客車，行經路檢點，他沒有依照指示停車，直
      衝兩個關卡，我們是用亮燈的指揮棒，指示他靠邊，受處分人衝過兩個關卡，
      往三總方向逃逸，我們馬上駕車追趕，在成功路三二五號旁公車站牌前欄停，
      請他出示證件，我們要了解他為何要逃逸，聞到他身上及口中的酒味，我們要
      實施酒測的時候，異議人就開始推託，因我們在酒測之前需要讓他填具一張確
      認單，看是否有（飲酒）超過十五分鐘或有無服用蜂膠，確認異議人符合實施
      酒測的條件，異議人也承認他有喝酒，我們要檢測，異議人就一直質疑確認單
      ，我們一再告知，這只是程序上看有無超過十五分鐘，看是否要提供礦泉水給
      他漱口，異議人就一直不肯配合酒測，我們約是零時三十五分攔停，拖到一時
      一分才開始施測，結果測試失敗，因為他用舌頭抵住吹嘴的吹口，口中的空氣
      無法進入吹口，所以無法施測，第二次是在一點四分，也是同樣的情形，第三
      次是一點六分，情形相同。後來要在對他施測，他就說是我們的酒測器壞掉，
      就拒絕；我們（執行臨檢）當時有縮減車道，有擺設交通錐，並加設指揮燈，
      且有亮指揮棒，吹哨請異議人停車，他不可能沒有看到等語。證人並庭提酒精
      測試結果單，證稱：因酒測結果上面有打Ｘ，這就是測試失敗，如果測試成功
      ，即使酒精濃度是０，會顯示０，不會顯示Ｘ等語。按證人與異議人素昧平生
      ，並無怨隙，衡情應無設詞誣陷，致罹偽證重典之可能，其證言應堪採信。是
      依證人所言，異議人於始初遭警攔測時，即不依指示停車而繼續行駛，嗣經警
      追趕攔停後，復一再藉詞推託，顯見其有逃避檢測之故意。又本件三次酒精測
      試結果，測定值均呈空白，惟要係異議人以舌抵住吹口致無法施測之結果，並
      非酒精測試器故障。
    (二)又本件對異議人施測之酒精測試器編號為四二六九，有酒精測試結果單可稽。
      且該酒精測試器於九十三年六月二十四日經經濟部標準檢驗局檢定合格，其檢
      定之有效期間為一年，有檢定合格證書一件附卷可按。故該酒精測試器對異議
      人施測時尚在有效之使用期間內，益足徵本件測試失敗係因被告故不依指示配
      合之結果，並非機器之問題。
    (三)再道路交通管理處罰條例第三十五條第四項規定，汽車駕駛人肇事拒絕接受或
      肇事無法實施該條第一項酒精測試之檢定者，應由交通勤務警察或依法令執行
      交通稽查任務人員，將其強制移由受委託醫療或檢驗機構對其實施血液或其他
      檢體之採樣及測試檢定。故駕駛人除有肇事之情形外，並非必需對其施以抽血
      測試酒精濃度。參以證人證稱：目前只有車禍肇事或當事人願意的話才可以強
      制抽血檢驗（酒精濃度），我們當時有問異議人是否願意，異議人說不願意等
      語。
      故本件異議人既未肇事，且不同意抽血檢測，則員警未強制對其施以抽血檢驗
      ，並無不合理之處。異議人主張員警未對其抽血即表示其當日並未拒絕酒精測
      試云云，要無足採甚明。
    (四)綜上所述，本件異議人違規事實明確，異議人所辯各節，均無足採，原處分機
      關援引首揭規定，對異議人裁處六萬元之罰鍰，並吊銷駕駛執照，三年內禁考
      ，核無不當。本件異議為無理由，應予駁回。
據上論斷，應依道路交通案件處理辦法第十九條，裁定如主文。
中　　　華　　　民　　　國　　　九十三　  年　  十二　　月　　三十一　　日
                                    臺灣士林地方法院交通法庭
                                        法  官  彭  洪  媛
右正本證明與原本無異。
如不服本裁定應於送達後五日內向本院提出抗告狀。
                                        書記官  周  霙  蘭
中　　　華　　　民　　　國　　九十三　　年　　 十二 　　月　　三十一　　日
